【裁判字號】    98,交訴,59
【裁判日期】    991028
【裁判案由】    公共危險等
【裁判全文】
臺灣高雄地方法院刑事判決              98年度交訴字第59號
公  訴  人  臺灣高雄地方法院檢察署檢察官
被      告  己○○
選任辯護人  吳澄潔律師
上列被告因公共危險等案件，經檢察官提起公訴（96年度偵字第
34026 號），本院判決如下：
    主  文
己○○因過失傷害人致重傷，處有期徒刑參月，如易科罰金，以
新臺幣壹仟元折算壹日；又駕駛動力交通工具肇事，致人受傷而
逃逸，處有期徒刑陸月，如易科罰金，以新臺幣壹仟元折算壹日
。應執行有期徒刑捌月，如易科罰金，以新臺幣壹仟元折算壹日
。
    事  實
一、己○○、丁○○（另行審理中）均係領有合格汽車駕駛執照
    之人，渠等於民國96年9 月24日4 時15分許，各自駕駛車牌
    號碼號3796-TG 號（起訴書誤載為3796-JG ）、7268-JP 號
    自小客車，沿高雄縣旗山鎮○○○路由北往南方向接續行駛
    ，行經延平一路559 號前時，本應注意汽車行駛時，駕駛人
    應注意車前狀況並隨時採取必要之安全措施，而依當時情形
    ，天候雨、夜間有照明、柏油路面濕潤無缺陷、無障礙物、
    視距良好等情狀，無不能注意之情事，己○○、丁○○竟均
    疏未注意及此，適有乙○○前因酒醉騎乘車牌號碼WJT-437
    號輕型機車，沿高雄縣旗山鎮○○○路由南往北方向行駛，
    駛至上開路段時，本應注意汽車行駛時，駕駛人應注意車前
    狀況並隨時採取必要之安全措施，而依當時情形，並無不能
    注意之情事，竟亦疏未注意及此，撞擊停放在同方向路旁，
    陳和琮所有車牌號碼號為VW-5563 號之自小客車，而倒臥於
    上開路段車道中央。詎己○○、丁○○見狀後，因未注意車
    前狀況，致未見躺臥在地之乙○○，而未及採取必要之安全
    措施，先由己○○駕駛上揭自小客車直接輾壓乙○○之身體
    ，復由緊隨在後，丁○○駕駛之上揭車輛再次輾壓，並勾住
    乙○○身體拖行約150 公尺，致乙○○受有右側脛腓骨骨折
    併腔室症候群、顏面骨骨折、骨盆腔骨折併出血、左側鎖骨
    骨折、多處擦傷、頭皮撕裂傷、腹部鈍傷併腹內出血、右胸
    挫傷併皮下氣腫及第九根肋骨骨折等傷害，經送醫診治後，
    仍造成下肢嚴重減損且難治之重傷害結果。己○○、丁○○
    明知渠等駕駛上開自小客車已肇事致人受有傷害，竟皆未報
    警處理或下車對乙○○施以必要之救護措施，反均另行基於
    肇事逃逸之犯意，駕車駛離現場，嗣經警調閱上開交岔路口
    監視器錄影畫面，始循線查悉上情。
二、案經乙○○訴由高雄縣政府警察局旗山分局報告臺灣高雄地
    方法院檢察署檢察官偵查起訴。
    理  由
壹、證據能力部分
一、按被告以外之人於偵查中向檢察官所為陳述，除顯有不可信
    之情況者外，得為證據，刑事訴訟法第159 條之1 第2 項定
    有明文。偵查中對被告以外之人所為之偵查筆錄，性質上係
    屬傳聞證據，惟現階段刑事訴訟法規定檢察官代表國家偵查
    犯罪、實施公訴，依法其有訊問被告之權，證人且須具結，
    而實務運作時，檢察官偵查中向被告以外之人所取得之陳述
    ，原則上均能遵守法律規定，不致違法取供，其可信度極高
    ，職是，本件證人戊○○、甲○○、洪義勇於偵查中檢察官
    以證人身分予以訊問，並經依法具結在卷，且無證據顯示檢
    察官在偵查時有不法取供之情形，亦查無證據顯示有顯不可
    信之情況。是揆諸前揭說明，上開證人於偵查中之證述，均
    具有證據能力。
二、次按被告以外之人於審判外之言詞或書面陳述，除法律有規
    定者外，不得作為證據；被告以外之人於審判外之陳述，雖
    不符刑事訴訟法第159 條之1 至同條之4 之規定，而經當事
    人於審判程序同意作為證據，法院審酌該言詞陳述或書面陳
    述作成時之情況，認為適當者，亦得為證據。當事人、代理
    人或辯護人於法院調查證據時，知有刑事訴訟法第159 條第
    1 項不得為證據之情形，而未於言詞辯論終結前聲明異議者
    ，視為有前項之同意，刑事訴訟法第159 條第1 項、第159
    條之5 分別定有明文。查本判決所引用之各項據以認定事實
    之傳聞性質，被告己○○、辯護人及公訴人於本院言詞辯論
    終結前，均不爭執而未曾聲明異議，本院審酌該等言詞及書
    面陳述作成時之情況，並無出於任意性或不正取供，或違法
    或不當情事，且客觀上亦無不可信之情況，堪認為適當，揆
    諸前開說明，依法均有證據能力，合先敘明。
貳、實體部分
一、訊據被告己○○固坦承有於上開時間，駕駛車牌號碼3796-T
    G 號自小客車行經前揭路段之事實，惟矢口否認有何過失致
    人重傷害及肇事逃逸之犯行，辯稱：伊沒有發現告訴人乙○○倒臥於車道上，也沒有開車輾壓過告訴人身體，所以沒有
    下車查看就直接開走了云云（見本院卷二第76頁反）。
二、經查：
（一）過失致人重傷害部分
    1.證人即現場目擊者甲○○於偵查中證述：伊有看到2 部車
      輾壓過告訴人，第1 部是休旅車，第2 部是箱型車，第1
      部休旅車輾過告訴人後，第2 部箱型車又輾過告訴人，但
      有拖行告訴人約150 公尺，伊看到第1 部車的車型與監視
      錄影器翻拍照片是一樣的等語（見96年度偵字第34026 號
      偵卷第13頁）；於本院審理時復到庭證稱：伊於96年9 月
      24日4 時15分許，在高雄縣旗山鎮○○○路559 號前，有
      目擊本件交通事故，伊當時聽到告訴人騎機車撞到路旁之
      車輛並摔到路中央後，就用手機撥打119 ，之後伊就看到
      2 台車速度很快，第1 台車從告訴人身上壓過去，緊接者
      第2 台車壓過告訴人後並拖行等語（見本院卷一第91頁）
      ，核與證人即現場目擊者丙○○於本院審理時證述：伊於
      96年9 月24日4 時15分許，在高雄縣旗山鎮○○○路559
      號前，有目擊本件交通事故，伊有看到2 台車壓過告訴人
      ，第2 台車有勾住告訴人的衣服，被拉很遠，而第1 台車
      經過後，告訴人的位置有移動到，2 台車車距相差約6 秒
      鐘等語（見本院卷一第88頁、第90頁）相符；參以證人甲○○、丙○○與被告素昧平生，又無任何宿怨仇隙，與告
      訴人亦非故舊親誼，衡情自無羅織誣陷被告而迴護告訴人
      之情，亦無甘冒偽證之罪責，而故意構陷被告入罪之理，
      渠等上開證述，均係本於親身目睹經歷之事實，憑信性甚
      高；另佐以被告及丁○○駕駛之前揭自小客車均確於上開
      時間駛經本件肇事地點等情，業經警調閱上揭時、地相關
      路口監視器確認屬實，此有監視器翻拍照片24張（見高雄
      縣政府警察局旗山分局警卷第48頁至第50頁、第53頁至第
      54 頁 ）在卷可稽，復有高雄縣政府警察局旗山分局道路
      交通事故現場圖、道路交通事故調查報告表（一）、（二
      ）、現場照片12張（見高雄縣政府警察局旗山分局警卷第
      27頁至第29頁、第37頁至第39頁）附卷供參，堪認被告駕
      駛之上開自小客車確有於前揭時、地輾壓過告訴人乙節，
      應非虛妄。
    2.按汽車行駛時，駕駛人應注意車前狀況，並隨時採取必要
      之安全措施，道路交通安全規則第94條第3 項定有明文。
      查本件被告曾考領普通小型車駕駛執照，有公路監理機關
      證號查詢汽車駕駛人資料1 紙（見本院卷一第136 頁）在
      卷可證，是依其曾考領駕駛執照之智識，對於上開規定自
      應知之甚詳。查告訴人倒地之位置正好在路燈下面，當時
      夜間光線清楚等情，業據證人甲○○於偵查、本院審理時
      證述在卷（見96年度偵字第34026 號偵卷第14頁、本院卷
      一第91頁反），核與證人丙○○於本院審理時證述：案發
      當天下著毛毛雨，但可以看的清楚路上行人及行經之車輛
      ，且告訴人躺的位置有光線等語（見本院卷一第88頁反、
      第90頁）相符，堪認告訴人於上揭時、地躺臥之位置光線
      確屬充足。又證人戊○○於偵查中證述：伊於96年9 月24
      日4 時10餘分許，有駕駛自小客車行經本件肇事地點，當
      時伊看到路中間有受傷的人，伊就繞道將車子開入市場巷
      離開等語（見96年度偵字第34026 號偵卷第17頁）；於本
      院審理時復到庭證稱：伊於96年9 月24日4 時10餘分許，
      有駕車經過高雄縣旗山鎮○○○路附近，伊看到有個人倒
      在延平一路559 號房屋前道路中間，伊怕壓到地上的人，
      就開進去市場巷等語（見本院卷一第93頁至第94頁），復
      依當時，天候雨、夜間有照明、柏油路面濕潤無缺陷、無
      障礙物、視距良好，此有高雄縣政府警察局旗山分局道路
      交通事故調查報告表（一）在卷可憑（見高雄縣政府警察
      局湖內分局警卷第27頁），則綜合上情，告訴人躺臥之位
      置既係有路燈，一般人均得看清該路段之行人及車輛，且
      證人戊○○行經該處時，復能因發現告訴人倒於路中央而
      繞道行駛，足見斯時並無不能注意之情事，乃被告竟疏未
      注意車前狀況，駕駛上開自小客車自告訴人身體輾過，是
      被告確有應注意、能注意卻疏未注意之過失，甚為明灼。
      再本件經送臺灣省車輛行車事故鑑定委員會鑑定之結果，
      同認被告駕駛自小客車，未充分注意車前狀況輾及肇事後
      倒於來車道之告訴人，為肇事原因，有該委員會98年10月
      20日覆議字第0986203870號函暨鑑定意見書1 份（見本院
      卷一第27頁）在卷可按，則被告就本件車禍之發生確有過
      失，實堪認定。被告上開所辯，顯係事後卸責之詞，殊無
      可採。至告訴人騎乘輕型機車，未注意車前狀況撞擊路旁
      車輛並倒臥於路中央，造成本件車禍，對此事故發生亦與
      有過失，固堪認定，惟此僅為民事責任過失相抵之問題，
      仍不能以此解免被告之過失罪責，併此敘明。
    3.辯護人固以：肇事現場除警方調閱之監視錄影畫面外，尚
      有其餘4 條道路未有監視錄影畫面可供比對，仍有其他車
      輛或證人戊○○肇事之可能性等語置辯。惟員警於丁○○
      駕駛前揭自小客車後方底盤備胎右側橫樑、右側橫樑後側
      採集之血跡，經送鑑定結果，與告訴人DNA-STR 型別相符
      等情，有內政部警政署刑事警察局鑑定書、高雄縣政府警
      察局鑑識課現場勘察報告表各1 份（見96年度偵字第3402
      6 號偵卷第33頁至第34頁、第38頁至第42頁）附卷供參，
      而2 輛自小客車係緊接著壓過告訴人乙節，業據證人丙○○、甲○○於本院審理時證述在卷（見本院卷一第90頁、
      第93頁），核與證人即高雄縣政府警察局旗山分局偵查隊
      偵查佐洪義勇於偵查中證述：依據監視器畫面顯示，第1
      部車（即戊○○所駕駛）與第2 部車（即被告所駕駛）間
      隔約10秒，第2 部車與第3 部車（即丁○○所駕駛）是接
      續經過肇事現場，肇事地點前後路口之監視器伊都有調閱
      ，應該不可能有其他車子從路口鑽出來等語（見96年度偵
      字第34026 號偵卷第20頁）相符，參以被告於偵查、本院
      準備程序時均自承：丁○○係駕駛另外一部箱型車在伊後
      方，伊是開車在丁○○前面等語（見96年度偵字第34026
      號偵卷第16頁、本院卷二第76頁反），則自丁○○駕駛之
      自小客車處既檢驗出告訴人之血跡，且被告與丁○○駕駛
      之上揭車輛復為接續而行，堪認被告駕駛之前開自小客車
      確為本件肇事車輛之一無訛，辯護人上開所辯，尚非可採
      。至證人甲○○於警詢、偵查中雖證稱：第1 台休旅車好
      像是裕隆牌、香檳色等語；證人丙○○於警詢時雖證述：
      第1 台車的顏色是較淡的顏色等語（見高雄縣政府警察局
      旗山分局警卷第16頁、第23頁、96年度偵字第34026 號偵
      卷第13頁），而與被告上開自小客車登記顏色為「深灰色
      」不相一致，此有上開自小客車車籍查詢基本資料詳細畫
      面1 紙（見高雄縣政府警察局旗山分局警卷第46頁）在卷
      可稽。然偵查中經檢察官提示被告與丁○○駕駛上開自小
      客車之照片後，證人甲○○復證述：伊看到現場肇事的第
      2 台車顏色是這樣的顏色，車型也是這樣的車型，第1 台
      休旅車車型是一樣的，顏色看不清楚等語（見96年度偵字
      第34 026號偵卷第13頁），又觀諸卷附被告上開自小客車
      之照片（見96年度偵字第34026 號偵卷第31頁）可知，該
      自小客車固為深灰色，然於夜間光線照射下，確有易誤認
      為淺色系列之可能，況證人甲○○就2 部肇事車輛一為休
      旅車，一為箱型車之描述亦均吻合，無從僅因證人丙○○
      、甲○○上開證述，即否定渠等證詞之可信性，並遽為被
      告有利之認定。
    4.又按稱重傷者，除毀敗或嚴重減損一目或二目之視能、毀
      敗或嚴重減損一耳或二耳之聽能、毀敗或嚴重減損語能、
      味能或嗅能、毀敗或嚴重減損一肢以上之機能、毀敗或嚴
      重減損生殖之機能外，尚包括其他於身體或健康，有重大
      不治或難治之傷害，刑法第10條第4 項第6 款定有明文。
      而按刑法第10條第4 項第6 款規定，其他於身體或健康，
      有重大不治或難治之傷害，為重傷之一種。所謂於身體或
      健康有重大不治或難治之傷害，係指傷害重大，其傷害之
      結果，對於身體健康確有終身不治或難治者而言，故傷害
      雖屬不治或難治，如於人之身體或健康無重大影響者，仍
      非本款所稱之重傷。所謂「重大不治」係指終身不能恢復
      之謂，「難治」謂難於治療，是二者之間尚有區別。如傷
      害雖重大，而未達於不能治療或難於治療之程度，仍難以
      重傷論（最高法院80年度台上字第5826號、70年度台上字
      第3377號判決、29年上字第685 號、54年台上字第1697號
      判例可資參照）。查告訴人因本件車禍受有右側脛腓骨骨
      折併腔室症候群、顏面骨骨折、骨盆腔骨折併出血、左側
      鎖骨骨折、多處擦傷、頭皮撕裂傷、腹部鈍傷併腹內出血
      、右胸挫傷併皮下氣腫及第九根肋骨骨折等傷害，此有財
      團法人義大醫院96年9 月29日、10月18日之診斷證明書（
      見高雄縣政府警察局旗山分局警卷第25頁至第26頁）在卷
      可稽。又經本院依職權函詢告訴人就診後之復原狀況結果
      ，該醫院於99年7 月27日回函「病患乙○○於96年9 月24
      日至本院就醫時，受有多處骨折及嚴重創傷（含頭部創傷
      、肋骨骨折及肺氣腫等），接受手術治療後已逐漸復原，
      惟目前仍有行動不便及殘留傷害之情形，屬重大難治之傷
      害，須持續接受復健治療」等語；於同年8 月20日回函「
      病患乙○○因全身多處骨折及嚴重創傷，經手術治療後，
      目前殘留雙下肢活動受限及運動障礙之傷害，須以輔助器
      協助活動。本院99年7 月27日義大醫院字第09900751號函
      所指『難治之傷害』，係指病患之骨折傷勢雖已癒合，但
      關節軟組織無法完全恢復至受傷前之功能，須持續接受復
      健治療」等語，有該醫院99年7 月27日義大醫院字第0990
      0751號函、99年8 月20日義大醫院字第09900922號函各1
      紙（見本院卷一第106 頁、第110 頁）在卷足參，足見告
      訴人所受傷害已嚴重減損其下肢之機能，且達難於治療之
      程度，自屬刑法第10條第4 項所稱之重傷無訛。
    5.再按刑法上之過失，固以過失行為與結果之間，於客觀上
      有因果關係存在為必要；然此所謂因果關係，並不以過失
      行為係結果發生之直接原因為限，僅以有相當之因果關係
      存在，即足當之。而行為之於結果，是否具有相當因果關
      係，應依事後之立場，客觀地審查行為當時之具體事實，
      如認某行為確為發生結果之相當條件者，該行為即有原因
      力；至若某行為與行為後所生之條件相結合而始發生結果
      者，亦應就行為時所存在之事實，為客觀之事後審查，如
      認為有結合之必然性者，則該行為仍不失為發生結果之原
      因，應認具有相當因果關係（最高法院90年台上字第5164
      號判決參照）。查告訴人因本件車禍受有如事實欄一所載
      之重傷害，已如上述，其所受之重傷害結果，既係由被告
      之過失行為所致，是其二者間具有相當因果關係無訛。
（二）肇事逃逸部分
    1.按刑法第185 條之4 駕駛動力交通工具肇事致人死傷而逃
      逸罪係於88年4 月21日增訂公佈，並自同年4 月23日開始
      生效，其增設本條文之立法目的，乃為維護交通，增進行
      車安全，促使當事人於事故發生時，能對被害人即時救護
      ，減少死傷，以保護他人權益並維護社會秩序。且依道路
      交通管理處罰條例第62條規定，駕駛汽車肇事致人受傷或
      死亡，汽車駕駛人有採取救護或其他必要措施並向警察機
      關報告之義務，由此可知，因汽車駕駛人之故意、過失肇
      事致人傷亡者，汽車駕駛人本即負有救護義務。
    2.被告雖以前開情詞置辯。惟證人甲○○於偵查證述：伊看
      到有2 部車撞到告訴人，第2 部車拖行告訴人一段距離後
      ，2 部車皆有靠右停下來，當時有點暗，是第1 部車還第
      2 部車的人下車伊不確定，但該2 部車的人都沒有救護告
      訴人，就把車開走了等語（見96年度偵字第34026 號偵卷
      第13頁、第19頁、第22頁）；於本院審理時復證稱：伊在
      打電話時，看到2 台車速度很快從車道中間壓過去，第1
      台車壓過告訴人後速度有慢下來，然後第2 台車再壓過、
      拖行告訴人，之後2 台車都有停在路邊，其中1 台車有1
      個人下車，看看後沒有理會，2 台車就開走了，伊無法確
      定是哪1 台，因2 台車是停在一起的等語（見本院卷一第
      91頁、第92頁），核與證人丙○○於本院審理時證述：第
      1 台車當時沒有停車，第2 台車有稍微停一下，伊有看到
      告訴人被拖行，直到停車等語（見本院卷一第90頁至第90
      頁反）相符，而證人甲○○於偵查、審理中證述均前後一
      致，並與證人丙○○證述相符，且於細節、過程之描述指
      證歷歷，若非親眼目睹本件車禍事故，實難自行憑空杜撰
      ，且渠等與被告並無仇隙，於偵查、審判中均經具結後始
      為上開相同之證述，當不致甘冒偽證罪責而虛構上開情節
      以誣陷被告令入囹圄之虞，渠等所證上開情節應具相當可
      信性，則被告於輾壓告訴人後，行車速度已有減緩，復與
      丁○○於案發當時停靠路邊，由其中1 人下車察看，足見
      被告對於是否肇事一事應知之甚詳，否則焉有無故停車、
      下車察看之理？是其主觀上應可預見係己肇事致人受傷無
      訛。又依據高雄縣旗山鎮○○○路與華中街口之監視器翻
      拍畫面顯示，斯時車輛之行車順序為戊○○駕駛之自小客
      車、被告駕駛之自小客車及丁○○駕駛之自小客車，且被
      告與丁○○之車距約為6 、7 秒；而觀諸延平一路與德昌
      路口之監視器翻拍畫面，渠等行車之順序改為丁○○、被
      告、戊○○之自小客車，且丁○○與被告之車距僅為1、2
      秒，此有監視器翻拍照片24張（見高雄縣政府警察局旗山
      分局警卷第48頁至第50頁、第53頁至第54頁）在卷可稽，
      依此，被告原駕駛自小客車於丁○○前方，且車距約為6
      、7 秒，則丁○○輾壓並拖行告訴人約150 公尺後，其行
      車速度理應減緩，與被告之車距亦應增長為是，乃渠2 人
      行車順序反為被告在後，丁○○在前，且行車車距縮減為
      1 、2 秒，亦徵被告與丁○○於肇事後，確有同時短暫停
      靠路邊乙節，應非虛妄。從而，被告於肇事後，既未對被
      害人施以救護，亦未報警處理，反進而決意擅自逃離肇事
      現場，其有肇事逃逸之犯意甚明，此部分事證明確，被告
      上開肇事逃逸之犯行，亦堪認定。
（三）綜上，本件事證明確，被告前揭所辯，均不足採信，其過
      失致人重傷害及肇事逃逸之犯行均堪認定，應俱予依法論
      科。
三、核被告己○○所為，係犯刑法第284 條第1 項後段過失致人
    重傷害罪及同法第185 條之4 之肇事逃逸罪。又告訴人之傷
    勢達重傷害之程度，已如前述，是檢察官認被告係犯刑法第
    284 條第1 項前段過失傷害罪，容有誤會，惟因二者基本社
    會事實同一，爰依法變更起訴法條。又被告所犯上開2 罪，
    犯意各別，行為互殊，應予分論併罰。爰審酌被告駕駛上開
    自小客車，未注意車前狀況，造成告訴人受有如事實欄一所
    載之傷勢，且於肇事後，未為報警或對告訴人施予任何救護
    ，即恣意駛離現場，置他人生命、身體不顧，所為實屬不該
    ，且犯後否認犯行，飾詞圖卸，態度欠佳，顯無悔意，復迄
    未與告訴人達成和解，賠償所受損失，惟念及被告肇事情節
    較輕，告訴人亦有肇事責任等一切情狀，分別量處如主文所
    示之刑，並各諭知易科罰金之折算標準，再定其應執行之刑
    。又98年12月30日公布施行之刑法第41條第8 項規定：「第
    1 項至第4 項及第7 項之規定，於數罪併罰之數罪均得易科
    罰金或易服社會勞動，其應執行之刑逾6 月者，亦適用之」
    ，本件被告所犯上開各罪所處之刑均在6 個月以下，且均符
    合刑法第41條第1 項之規定而得易科罰金，爰依上開規定，
    併諭知易科罰金之折算標準。
據上論斷，應依刑事訴訟法第299 條第1 項前段、第300 條，刑
法第185 條之4 、第284 條第1 項後段、第41條第1 項前段、第
8 項、第51條第5 款，刑法施行法第1 條之1 ，判決如主文。
本案經檢察官鄧怡君到庭執行職務。
中    華    民    國    99    年    10    月    28    日
                    交通法庭    審判長法  官  陳  箐
                                      法  官  廖華君
                                      法  官  簡佩珺
以上正本證明與原本無異。
如不服本判決應於收受送達後十日內向本院提出上訴書狀，並應
敘述具體理由；其未敘述上訴理由者，應於上訴期間屆滿後二十
日內向本院補提理由書（均須按他造當事人之人數附繕本）「切
勿逕送上級法院」。
中    華    民    國    99    年    10    月    28    日
                                      書記官  蕭家玲
附錄犯罪科刑法條：
中華民國刑法第185條之4
（肇事遺棄罪）
駕駛動力交通工具肇事，致人死傷而逃逸者，處6 月以上5 年以
下有期徒刑。
中華民國刑法第284條
（過失傷害罪）
因過失傷害人者，處6 月以下有期徒刑、拘役或5 百元以下罰金
，致重傷者，處1 年以下有期徒刑、拘役或5 百元以下罰金。
從事業務之人，因業務上之過失傷害人者，處1 年以下有期徒刑
、拘役或1 千元以下罰金，致重傷者，處3 年以下有期徒刑、拘
役或2 千元以下罰金。

司法院資訊處製作；財團法人民間司法改革基金會備份。
